臺灣宜蘭地方法院刑事判決　　　　　　　　　　　　　九十三年度訴字第二九號
　　公　訴　人　臺灣宜蘭地方法院檢察署檢察官
　　被　　　告　甲○○
右列被告因違反毒品危害防制條例案件，經檢察官提起公訴（九十三年度毒偵字第五
六八號），而被告就被訴之事實，為有罪之陳述，故本件由合議庭裁定以簡式審判程
序進行，本院判決如左：
    主  文
甲○○連續施用第一級毒品，累犯，處有期徒刑拾月；又施用第二級毒品，累犯，處
有期徒刑參月。應執行有期徒刑壹年。
    事  實
一、甲○○前於民國九十一年間，因竊盜及毒品案件，分經本院以九十一年度易字第
    四十五號判處有期徒刑一年及以九十一年度訴字第一二四號判處有期徒刑八月確
    定，並定期應執行之刑為一年六月，於九十一年九月二十四日入監執行，於九十
    三年一月六日縮刑執行完畢出監。又於八十八年間，因施用毒品案件，經臺灣花
    蓮地方法院以八十八年度毒聲字第二五八號裁定送觀察勒戒後，因認無繼續施用
    毒品之傾向，經臺灣花蓮地方法院檢察署檢察官以八十八年度偵字第一三二二號
    為不起訴處分，復於八十九年間，經本院以八十九年度毒聲字第八九六號裁定送
    觀察勒戒後，因認無繼續施用毒品之傾向，經臺灣宜蘭地方法院檢察署檢察官以
    九十年度毒偵緝字第一九七號為不起訴處分確定。又於九十一年間，因施用毒品
    案件，經本院判處有期徒刑八月確定，且經裁定令入戒治處所施以強制戒治，而
    於九十一年九月二十三日裁定停止戒治，所餘期間付保護管束，於九十二年五月
    十五日保護管束期滿執行完畢。詎仍不知悔過斷癮，又於五年內基於施用施用第
    一級毒品海洛因之概括犯意，自九十三年二月間某日起至九十三年四月二十七日
    下午三、四時許止，連續在其位於宜蘭縣頭城鎮○○路七十一號四樓之住處，施
    用第一級毒品海洛因多次，又基於施用第二級毒品之犯意，在九十三年四月三十
    日晚間七時三十分許往前回溯三日內之某時，在其綽號「阿弟」之友人位於宜蘭
    縣頭城鎮新峰瀑布附近之住處，施用第二級毒品安非他命一次，嗣於九十三年四
    月三十日晚間七時三十分許，經警採集其尿液送驗後，因而查知上情。
二、案經宜蘭縣警察局礁溪分局報請臺灣宜蘭地方法院檢察署檢察官偵查起訴。
    理  由
一、右揭事實，業據被告甲○○於本院審判期日坦承不諱，且被告為警查獲當日採集
    之尿液經檢驗結果，均呈嗎啡及甲基安非他命陽性反應，此慈濟大學濫用藥物檢
    驗中心檢驗總表及宜蘭縣警察局礁溪分局偵辦毒品案件嫌疑犯尿液送驗編號、姓
    名對照表在卷可稽，核均與被告之前開任意性自白之事實相符。又被告於八十八
    年間，因施用毒品案件，經臺灣花蓮地方法院以八十八年度毒聲字第二五八號裁
    定送觀察勒戒後，因認無繼續施用毒品之傾向，經臺灣花蓮地方法院檢察署檢察
    官以八十八年度偵字第一三二二號為不起訴處分，復於八十九年間，經本院以八
    十九年度毒聲字第八九六號裁定送觀察勒戒後，因認無繼續施用毒品之傾向，經
    臺灣宜蘭地方法院檢察署檢察官以九十年度毒偵緝字第一九七號為不起訴處分確
    定。又於九十一年間，因施用毒品案件，經本院判處有期徒刑八月確定，且經裁
    定令入戒治處所施以強制戒治，而於九十一年九月二十三日裁定停止戒治，所餘
    期間付保護管束，於九十二年五月十五日保護管束期滿執行完畢，此有臺灣高等
    法院被告全國前案紀錄表在卷可按。本件事證明確，被告前經觀察勒戒及強制戒
    治期滿，五年內再為施用毒品之犯行堪以認定。
二、按毒品危害防制條例第二條將具成癮性、濫用性及對社會危害性之麻醉藥品與其
    製品及影響精神物質與其製品列為毒品，並將海洛因及安非他命列為毒品危害防
    制條例第二條第二項第一款之第一級毒品及第二款之第二級毒品。核被告甲○○
    所為，係犯毒品危害防制條例第十條第一項之施用第一級毒品罪及第二項之施用
    第二級毒品罪。其非法施用第一級毒品海洛因及第二級毒品安非他命前後非法持
    有海洛因及安非他命之低度行為，為其非法施用之高度行為所吸收，不另論罪。
    被告多次施用第一級毒品海洛因犯行之時間緊接、犯意概括，所犯罪名相同，應
    依連續犯之規定，以一罪論，並加重其刑。被告所犯上開二罪，犯意各別，行為
    互殊，應分論併罰。查被告前於九十一年間，因竊盜及毒品案件，分經本院以九
    十一年度易字第四十五號判處有期徒刑一年及以九十一年度訴字第一二四號判處
    有期徒刑八月確定，並定期應執行之刑為一年六月，於九十一年九月二十四日入
    監執行，於九十三年一月六日縮刑執行完畢出監，有卷附臺灣高等法院被告全國
    前案紀錄表可按，其於五年之內再犯本件法定本刑為有期徒刑以上之罪，為累犯
，依法遞加重其刑。爰審酌施用毒品海洛因及安非他命，對個人身心戕害甚鉅，
    且前業因施用毒品案件經法院判處有期徒刑確定，並經裁定送觀察勒戒及強制戒
    治執行完畢，嗣又犯同罪，足見其顯未因前所受刑罰及戒治處分而決心改過；惟
    念其犯後尚能於審理中坦承犯行，及其本件施用毒品行為之時間長短、次數多寡
    、情節輕重等一切情狀，分別量處如主文所示之刑，並定其應執行之刑。
據上論斷，應依刑事訴訟法第二百九十九條第一項前段，毒品危害防制條例第十條第
一項、第二項，刑法第十一條、第五十六條、第四十七條、第五十一條第五款，判決
如主文。
本案經檢察官鄭雅方到庭執行職務
中        華        民        國    九十三    年    七    月    三十    日
                                臺灣宜蘭地方法院刑事第二庭
                                    法  官   鄭  貽  馨
右正本證明與原本無異。
如不服本判決，應於判決送達後十日內向本院提出上訴狀( 應附繕本 )。
                                    書記官   陳  蒼  仁
中        華        民        國    九十三    年    八    月     二     日
附錄論罪法條
毒品危害防制條例第十條第一項、第二項
施用第一級毒品者，處六月以上五年以下有期徒刑。
施用第二級毒品者，處三年以下有期徒刑。
